【裁判字號】    97,訴,2109
【裁判日期】    980331
【裁判案由】    違反槍砲彈藥刀械管制條例
【裁判全文】
臺灣臺北地方法院刑事判決              97年度訴字第2109號
公  訴  人  臺灣臺北地方法院檢察署檢察官
被      告  乙○○
                    （現另案於臺灣台北看守所附設勒戒所）
指定辯護人  本院公設辯護人  甲○○
上列被告因違反槍砲彈藥刀械管制條例案件，經檢察官提起公訴
（97年度偵字第20535號），本院判決如下：
    主  文
乙○○未經許可，持有可發射子彈具有殺傷力之改造手槍，處有
期徒刑參年陸月，併科罰金新臺幣伍萬元，罰金如易服勞役以新
臺幣壹仟元折算壹日。扣案之仿BERETTA廠92FS型半自動手槍製
造之改造手槍壹支（含彈匣貳個，槍枝管制編號0000000000）、
口徑9mm制式子彈拾壹顆、土造子彈肆顆均沒收。
    事  實
一、乙○○明知可發射子彈具有殺傷力之改造手槍或子彈均為槍
    砲彈藥刀械管制條例規定列管之物，未經許可不得持有。竟
    於民國97年5月間，在臺北市○○區○○路176巷7號，收受
    蔡崇智（已於97年6月11日死亡）所交付具有殺傷力之仿BER
    ETTA廠92FS型半自動手槍製造，換裝土造金屬槍管而成之改
    造手槍1支（槍枝管制編號0000000000，含彈匣2個）及具有
    殺傷力之口徑9mm制式子彈32顆、土造子彈6顆後，而持有之
    。嗣於97年9月4日16時許，為警持本院所核發之搜索票在臺
    北市信義區○○○路○段553巷16弄1之3號1樓查獲，並扣得
    上開有殺傷力之改造手槍1支（含彈匣2個）、口徑9mm制式
    子彈32顆、土造子彈6顆，及無殺傷力之口徑9mm制式子彈2
    顆、彈殼2個等物。
二、案經臺北市政府警察局移送臺灣臺北地方法院檢察署檢察官
    偵查起訴。
    理  由
一、上揭犯罪事實，業據被告乙○○於本院審理時坦承不諱，並
    有上開槍、彈扣案可資佐證。而該扣案槍枝經內政部警政署
    刑事警察局鑑定結果，認係由仿BERETTA廠92FS型半自動手
    槍製造，換裝土造金屬槍管而成，擊發功能正常，可供擊發
    適用子彈使用，具殺傷力，此有內政部警政署刑事警察局97
    年10月9日刑鑑字第0970133625號槍彈鑑定書在卷可參（參
    偵字第20535號卷第46-51頁）。另扣案之40顆子彈，其中34
    顆為口徑9mm制式子彈，6顆為非制式，而由金屬彈殼組合直
    徑8.9±0.5mm金屬彈頭而成。非制式子彈部分，彈底具撞擊
    痕者3顆，採樣1顆試射結果，可擊發，認具殺傷力。其餘3
    顆，亦採樣1顆試射結果，可擊發認具殺傷力。制式子彈部
    分，彈底具撞擊痕跡者18顆，經全部試射結果，除其中2顆
    因發射動能不足，不具殺傷力外，另16顆均具殺傷力。其餘
    16顆無彈底撞擊痕跡之制式子彈，經採樣5顆試射結果，均
    可擊發，認均具殺傷力。亦有內政部警政署刑事警察局上開
    刑鑑字第0970133625號槍彈鑑書及98年3月20日刑鑑字第098
    0024291號函附卷可按（附於本院卷內）。足認被告上開出
    於任意性之自白，核與事實相符，而可採信。從而，被告自
    97年5月間起至97年9月4日為警查獲時止，持有上揭具有殺
    傷力之改造手槍1支（含彈匣2個）、子彈38顆之犯行，事證
    明確，洵堪認定，應依法論科。
二、核被告所為，係犯槍砲彈藥刀械管制條例第8條第4項未經許
    可持有可發射子彈具有殺傷力之槍枝罪及同條例第12條第4
    項之未經許可持有子彈罪。其同時持有具有殺傷力之改造手
    槍1支及子彈38顆之行為，係一行為同時觸犯數罪名之想像
    競合犯，應從一重之持有可發射子彈具有殺傷力之改造手槍
    之一罪論處。公訴意旨另以被告持有扣案之不具殺傷力之口
    徑9mm制式子彈2顆、彈殼2顆（98年1月8日補充理由書），
    亦涉有槍砲彈藥刀械管制條例第12條第4項之罪嫌。然該2顆
    制式子彈經試射認不具殺傷力; 另彈殼2顆，亦非完整子彈
    而無殺傷力，自難被告此部分之持有行為，涉有上開罪嫌。
    此部分本應為被告無罪之諭知，惟公訴意旨認此部分如成立
    犯罪，與前揭有罪部分有想像競合犯之裁判上一罪關係，爰
    不另為無罪之諭知，附此敘明。另辯護人以被告於偵查中已
    自白犯罪，並供出扣案槍、彈之來源，爰請求依槍砲彈藥刀
    械管制條例第18條第4項規定減輕其刑等語。惟按「犯本條
    例之罪，於偵查或審判中自白，並供述全部槍砲、彈藥、刀
    械之來源及去向，因而查獲或因而防止重大危害治安事件之
    發生，減輕或免除其刑。」，同條例第18條第4項固有明定
    。
    但「該條第4項既謂【並】供述全部槍砲、彈藥、刀械之來
    源【及】【去向】，自係指已將槍械、彈藥移轉與他人持有
    之情形而言，不包括仍為自己持有之情形在內，此觀同條第
    一項後段係指已移轉他人持有之情形始有【去向】可明。」
    （最高法院90年度台上字第35 61號、90年度台上字第6549
    號、93年度上字第4223號、94年度台上字第6036號判決要旨
    可資參照）。本件被告雖於偵查中自白，並供承槍、彈係蔡
    崇智所交付，但被告既係持有系爭槍、彈時遭警查獲，其並
    未曾將系爭槍、彈移轉予他人持有，則揆諸前開規定及說明
    ，自不符合上開規定自白減輕其刑之要件，是辯護人前開主
    張，於法不合，請求依上開規定減輕其刑，尚屬無據。爰審
    酌被告持有具有殺傷力之改造手槍，子彈之數量，足以危害
    社會安全，惟其犯後坦承犯行，足認其犯後已知悔悟，犯罪
    後之態度尚稱良好，且其未使用該槍枝從事其他對社會治安
    影響之行為等一切情狀，量處如主文所示之刑。罰金部分並
    諭知易服勞役之折算標準。
三、沒收部分:
  (一)扣案改造手槍1支（含彈匣2個，槍枝管制編號0000000000）
    及具殺傷力之制式子彈11顆、土造子彈4顆，均為違禁物，
    均依刑法第38條第1項第1款宣告沒收。
  (二)扣案之制式子彈23顆（其中2顆無殺傷力，另21顆認有殺傷
    力）、土造子彈2顆，均業經試射，及扣案之金屬彈殼2顆，
    均無殺傷力，均非屬違禁物，爰均不另為沒收之諭知，附此
    敘明。
據上論斷，應依刑事訴訟法第299條第1項前段，槍砲彈藥刀械管
制條例第8第4項、第12條第4項，刑法第11條前段、第55條、第
42條第3項前段、第38條第1項第1款，判決如主文。
本案經檢察官楊智綸到庭執行職務
中    華    民    國    98    年    3     月    31    日
                  刑事第四庭  審判長法  官  郭惠玲
                                    法  官  李明益
                                    法  官  李桂英
上正本證明與原本無異。
如不服本判決應於收受送達後10日內向本院提出上訴書狀，並應
敘述具體理由；其未敘述上訴理由者，應於上訴期間屆滿後20日
內向本院補提理由書（均須按他造當事人之人數附繕）
                                    書記官  嚴君珮
中    華    民    國    98    年    3     月    31    日
附錄本案論罪科刑法條全文：
槍砲彈藥刀械管制條例第8條
未經許可，製造、販賣或運輸鋼筆槍、瓦斯槍、麻醉槍、獵槍、
空氣槍或第4條第1項第1款所定其他可發射金屬或子彈具有殺傷
力之各式槍砲者，處無期徒刑或5年以上有期徒刑，併科新臺幣1
千萬元以下罰金。未經許可，轉讓、出租或出借前項所列槍枝者
，處5年以上有期徒刑，併科新臺幣1千萬元以下罰金。
意圖供自己或他人犯罪之用，而犯前二項之罪者，處無期徒刑或
7年以上有期徒刑，併科新臺幣1千萬元以下罰金。
未經許可，持有、寄藏或意圖販賣而陳列第1項所列槍枝者，處3
年以上10年以下有期徒刑，併科新臺幣700萬元以下罰金。
第 1 項至第 3 項之未遂犯罰之。
槍砲彈藥刀械管制條例第12條
未經許可，製造、販賣或運輸子彈者，處1年以上7年以下有期徒
刑，併科新台幣500萬元以下罰金。
未經許可，轉讓、出租或出借子彈者，處6月以上5年以下有期徒
刑，併科新台幣300萬元以下罰金。
意圖供自己或他人犯罪之用，而犯前二項之罪者，處3年以上10
年以下有期徒刑，併科新台幣700萬元以下罰金。
未經許可，持有、寄藏或意圖販賣而陳列子彈者，處5年以下有
期徒刑，併科新台幣300萬元以下罰金。
第 1 項至第 3 項之未遂犯罰之。


司法院資訊處製作；財團法人民間司法改革基金會備份。
